Minutes et répertoires du notaire Amable Toussaint DELARUE, 26 juin 1761 - 17 juillet 1798 (étude I)
Archives nationales
- Minutes de Amable Toussaint DELARUE, 1724 - 1816; MC/ET/I/418 - MC/ET/I/728
  - Minutes. 1783, avril - 1783, juin, avril 1783 - juin 1783; MC/ET/I/594
    - Inventaire après décès de Nicolas Armet, avocat en parlement, conseiller du roi notaire vétéran au Châtelet de Paris, demeurant à Paris, rue du Four-Saint-Honoré, et à Nogent-sur-Marne. Quartier Saint-Eustache, 31 mai 1783; MC/ET/I/594
      inventaire après décès; Nogent-sur-Marne (Val-de-Marne); Four-Saint-Honoré (rue du); Armet, Nicolas; avocat au parlement (Ancien Régime); notaire
    - Inventaire après décès de Marie Chaude Lechallier, épouse de François Tournier, sommelier de la défunte maréchale de Villars, demeurant rue de Sèvres. Quartier du Luxembourg, 23 juin 1783; MC/ET/I/594
      inventaire après décès; Sèvres (rue de); Lechallier, Marie Claude; Tournier, François; employé de maison
    - Renonciation par André Armet, marchand bourgeois de Paris, demeurant rue des Miramionnes, à la succession de Nicolas Armet, notaire vétéran au Châtelet, son frère., 25 juin 1783; MC/ET/I/594
      renonciation; Miramiones (quai des); Armet, André; Armet, Nicolas; commerçant; notaire
    - Renonciation par Claude-Jean Armet, bourgeois de Paris, demeurant rue Mouffetard, à la succession de Nicolas Armet, notaire vétéran au Châtelet, son oncle., 27 juin 1783; MC/ET/I/594
      renonciation; Mouffetard (rue); Armet, Claude Jean; Armet, Nicolas; notaire
    - Renonciation par Ambroise-Nicolas Armet, bourgeois de Paris, demeurant quai d'Orsay, à la succession de Nicolas Armet, notaire vétéran au Châtelet, son oncle., 28 juin 1783; MC/ET/I/594
      renonciation; Orsay (quai d'); Armet, Ambroise Nicolas; Armet, Nicolas; notaire
    - Inventaire après décès de Jacques Joseph Liénard, ancien huissier de salle chez de roi, demeurant rue du Cherche-Midi. Quartier du Luxembourg, 28 juin 1783; MC/ET/I/594
      inventaire après décès; Cherche-Midi (rue du); Liénard, Jacques Joseph; huissier
    - Inventaire après décès de Marie Louise Preux, fille majeure, demeurant rue du Bac, au coin de la rue Saint-Dominique. Quartier Saint-Germain-des-Prés, 30 juin 1783; MC/ET/I/594
      inventaire après décès; Bac (rue du); Saint-Dominique (rue); Preux, Marie Louise
  - Minutes. 1783, juillet - 1783, septembre, juillet 1783 - septembre 1783; MC/ET/I/595
    - Renonciation par Elisabeth-Marguerite Armet, à la succession de Nicolas Armet, notaire vétéran au Châtelet, son oncle., 4 juillet 1783; MC/ET/I/595
      renonciation; Armet, Elisabeth Marguerite; Armet, Nicolas; notaire
    - Renonciation à la succession de Nicolas Armet, notaire vétéran au Châtelet, par ses neveux, dont Edmé-Eustache Armet, notaire au Châtelet., 4 juillet 1783; MC/ET/I/595
      renonciation; Armet, Edmé Eustache; Armet, Nicolas; notaire
    - Inventaire après décès de Jean Chauderon, garçon maçon, demeurant rue Notre-Dame-des-Champs. Quartier du Luxembourg, 28 août 1783; MC/ET/I/595
      inventaire après décès; Notre-Dame-des-Champs (rue); Chauderon, Jean; maçon
  - Minutes. 1783, octobre - 1783, décembre, octobre 1783 - décembre 1783; MC/ET/I/596
    - Inventaire après décès de Thomas Joseph Clouet, bourgeois de Paris, époux de Marie Catherine Parisot, demeurant rue du Cherche-Midi. Quartier du Luxembourg, 17 décembre 1783; MC/ET/I/596
      inventaire après décès; Cherche-Midi (rue du); Clouet, Thomas Joseph
  - Minutes. 1784, janvier - 1784, mars, janvier 1784 - mars 1784; MC/ET/I/597
    - Inventaire après décès de Jeanne Josèphe Tenteray, épouse de Nicolas Martin Lefebvre, maître boulanger, demeurant rue de Sèvres. Quartier du Luxembourg, 12 janvier 1784; MC/ET/I/597
      inventaire après décès; Sèvres (rue de); Lefebvre, Nicolas Martin; Tenteray, Jeanne Josèphe; boulanger
    - Inventaire après décès de Catherine Louise Bouhier Feillens de Versalieu, épouse de Cérice François Melchior, comte de Vogüé, maréchal des camps et armées du roi, demeurant rue d'Anjou. Quartier du Palais-Royal, 16 janvier 1784; MC/ET/I/597
      inventaire après décès; Anjou (rue d'); Bouhier Feillens de Versalieu, Catherine Louise (17..-1783); Vogüé, Cerice François Melchior (1732-1812, comte de); officier général
    - Inventaire après décès d'Isaac René Hérault, écuyer, conseiller du roi en ses conseils, premier avocat général en la cour des monnaies de France, époux de Marie Anne Garnier, demeurant à Paris, rue de la Tisseranderie, et à Mantes-sur-Seine. Quartier de la place de Grève, 26 janvier 1784; MC/ET/I/597
      inventaire après décès; Mantes-la-Jolie (Yvelines); Tixeranderie (rue de la); Garnier, Marie Anne; Herault, Isaac René; avocat
    - Inventaire après décès d'Anne Marguerite Françoise Guilbert, veuve de Philibert Jansson, loueur de carrosses, demeurant rue du Four, au coin de la rue de l'Egoût. Quartier du Luxembourg,Saint-Germain-des-Prés, 19 mars 1784; MC/ET/I/597
      inventaire après décès; Egout (rue de l'); Four (rue du); Guilbert, Anne Marguerite; Jansson, Philibert; loueur de véhicules
    - Inventaire après décès de Marie Louise Anne Nicole Ratelot, épouse de François Descours, officier de maison de l'évêque de Dijon, demeurant rue de Courty. Quartier Saint-Germain-des-Prés, 26 mars 1784; MC/ET/I/597
      inventaire après décès; Courty (rue de); Descours, François; Ratelot, Marie Louise Anne Nicole; intendant particulier (Ancien Régime)
  - Minutes. 1784, avril - 1784, juin, avril 1784 - juin 1784; MC/ET/I/598
    - Inventaire après décès de Pierre François Betend, bourgeois de Paris, époux de Marie Anne Tesson, cuisinière de Monsieur Lafillard, procureur au parlement, demeurant cloître Notre-Dame. Quartier de la Cité, 1er avril 1784; MC/ET/I/598
      inventaire après décès; Notre-Dame (cloître); Betend, Pierre François; Tesson, Marie Anne; cuisinier
    - Inventaire après décès de Marie Anne Pinon, épouse de Pierre Augé, charbonnier plumet, demeurant rue Princesse. Quartier du Luxembourg, 10 avril 1784; MC/ET/I/598
      inventaire après décès; Princesse (rue); Auge, Pierre; Pinon, Marie Anne; charbonnier
    - Inventaire après décès de Jeanne Marie Mansuy, épouse de Nicolas Gérard, salpêtrier, demeurant rue Barouillère, au coin de la rue de Sèvres. Quartier du Luxembourg, 15 avril 1784; MC/ET/I/598
      inventaire après décès; Sèvres (rue de); Gerard, Nicolas; Mansuy, Jeanne Marie; salpêtrier
    - Inventaire après décès d'Aimé Suzan, bourgeois de Paris, époux de Marie Roussel (veuve en premières noces de Louis Mariguet, marchand), demeurant rue des Vielles-Tuileries. Quartier du Luxembourg, 20 avril 1784; MC/ET/I/598
      inventaire après décès; Vieilles-Tuileries (rue des); Mariguet, Louis; Roussel, Marie; Suzan, Aimé (17..-1784); commerçant
    - Inventaire après décès de Claude Félicité Brunel, épouse de Jean Claude Lefèvre, marchand vinaigrier, demeurant rue du Four. Quartier du Luxembourg, 29 avril 1784; MC/ET/I/598
      inventaire après décès; Four (rue du); Brunel, Anne Félicité; Lefèvre, Jean Claude; vinaigrier
    - Inventaire après décès de Marie Claude Bourgine, épouse de Thomas Ruelle, postillon du comte de Balleroy, demeurant chez ce dernier, rue de la Planche. Quartier Saint-Germain-des-Prés, 1er mai 1784; MC/ET/I/598
      inventaire après décès; Planche (rue de la); Bourgine, Marie Claude; Ruelle, Thomas; conducteur de véhicules
    - Inventaire après décès de Louis Denis Bauden, marchand boucher privilégié du roi, époux de Marie Françoise Lefebvre, demeurant rue de Sèvres. Quartier du Luxembourg, 22 juin 1784; MC/ET/I/598
      inventaire après décès; Sèvres (rue de); Bauden, Louis Denis; Lefebvre, Marie Françoise; boucher; commerçant
    - Inventaire après décès de Madeleine France, épouse de Claude Morel, maître tailleur d'habits, demeurant rue du Bac. Quartier du Luxembourg, 26 juin 1784; MC/ET/I/598
      inventaire après décès; Sèvres (rue de); France, Madeleine; Morel, Claude; tailleur d'habits
  - Minutes. 1784, juillet - 1784, septembre, juillet 1784 - septembre 1784; MC/ET/I/599
    - Inventaire après décès de Claude Balthazar Quevauvillers, ancien procureur au Châtelet, et d'Anne Victoire de Mézeray, son épouse, demeurant rue Neuve-Saint-Merry. Quartier Saint-Martin, 10 juillet 1784; MC/ET/I/599
      inventaire après décès; Neuve-Saint-Merri (rue); Mezeray, Anne Victoire de; Quevauvillers, Claude Balthasar; procureur de justice (Ancien Régime)
    - Inventaire après décès de Noël Leconte, compagnon maçon, époux de Marie Catherine Arnoult, demeurant rue de Beauregard. Quartier Saint-Denis, 2 août 1784; MC/ET/I/599
      inventaire après décès; Beauregard (rue); Arnoult, Marie Catherine; Leconte, Noël; maçon
    - Inventaire après décès de Jean François Clément Morand, écuyer, docteur régent de la faculté de médecine de Paris, pensionnaire et bibliothécaire de l'académie royale des sciences, ancien médecin des camps et armées du roi, et ancien médecin adjoint de l'hôtel royal des Invalides, époux de Louise Adélaïde Justine de Marine, demeurant rue du Vieux-Colombier. Quartier du Luxembourg, 20 août 1784; MC/ET/I/599
      inventaire après décès; Vieux-Colombier (rue du); Marine, Louise Adélaïde Justine de; Morand, Jean François Clément; bibliothécaire; docteur d'université; médecin
    - ROHAN (Charles de) prince de Soubise et d'Epinay duc de Rohan-Rohan pair et maréchal de France § Vente par Charles de ROHAN, à Jean Louis Hector, comte de SEGUR, capitaine de dragons, de la vicomté de Gand, moyennant 400.000 livres plus 2.400 livres de pot de vin., 27 septembre 1784; MC/ET/I/599
      acte de vente; Rohan, Charles de
  - Minutes. 1784, octobre - 1784, décembre, octobre 1784 - décembre 1784; MC/ET/I/600
    - Inventaire après décès d'Antoinette Alix, épouse de Menrat Haydt, marchand bottier, demeurant rue de Verneuil, au coin de la rue du Bac. Quartier Saint-Germain-des-Prés, 25 octobre 1784; MC/ET/I/600
      inventaire après décès; Bac (rue du); Verneuil (rue de); Alix, Antoinette; Haydt, Menrat; bottier
    - Inventaire après décès d'Elisabeth Lejeune, épouse d'André Dupuis, marchand fruitier, demeurant enclos du marché Saint-Germain-des-Prés. Quartier Saint-Germain-des-Prés, 26 octobre 1784; MC/ET/I/600
      inventaire après décès; Dupuis, André; Lejeune, Elisabeth; commerçant
    - Inventaire après décès de Marie Victoire Jeulain, veuve en premières noces de Louis Nicolas Marchand, herboriste à Versailles, épouse en secondes noces de Claude Morel, maître tailleur d'habits, demeurant rue du Bac. Quartier Saint-Germain-des-Prés, 5 novembre 1784; MC/ET/I/600
      inventaire après décès; Bac (rue du); Jeulain, Marie Victoire; Marchand, Louis Nicolas; Morel, Claude; herboriste; tailleur d'habits
    - Inventaire après décès de Geneviève Emilie Bidon des Bertinières, épouse de Charles Gabriel Pasquet de Leyde, ancien garde du corps du roi, demeurant rue Saint-Louis-en-l'Ile. Quartier de la Cité, 18 novembre 1784; MC/ET/I/600
      inventaire après décès; Saint-Louis (île); Saint-Louis-en-l'Ile (rue); Bidon des Bertinières, Geneviève Emilie (17..-1784); Pasquet de Leyde, Charles Gabriel; officier de la maison militaire du roi (Ancien Régime)
    - Inventaire après décès de Jean Louis Demierre, suisse de la comtesse de Coëtlogon, époux de Marie Madeleine Patin, demeurant rue Saint-Dominique. Quartier Saint-Germain-des-Prés, 19 novembre 1784; MC/ET/I/600
      inventaire après décès; Saint-Dominique (rue); Demierre, Jean Louis; Patin, Marie-Madeleine; officier de la maison militaire du roi (Ancien Régime)
    - Inventaire après décès de Marie Madeleine Creste, épouse de Jérôme Lecoq, marchand de vin, demeurant rue de Sèvres. Quartier du Luxembourg, 29 décembre 1784; MC/ET/I/600
      inventaire après décès; Sèvres (rue de); Creste, Marie-Madeleine; Lecoq, Jérôme; commerçant
  - Minutes. 1785, janvier - 1785, mars, janvier 1785 - mars 1785; MC/ET/I/601
    - Inventaire après décès de Louis Jean Baptiste Monmerqué de Sirmon, écuyer, demeurant rue Saint-Claude au Marais. Quartier du Temple, 20 janvier 1785; MC/ET/I/601
      inventaire après décès; Saint-Claude (rue); Monmerqué de Sirmon, Louis Jean-Baptiste
    - Inventaire après décès de Jeanne Claude Armet, épouse d'Antoine Nicolas Cappe, ancien marchand bourgeois de Paris, demeurant rue de Seine. Quartier Maubert, 25 janvier 1785; MC/ET/I/601
      inventaire après décès; Seine (rue de); Armet, Jeanne Claude; Cappe, Antoine Nicolas; commerçant
    - Inventaire après décès de Louis François Duflos, huissier commissaire priseur au Châtelet, demeurant rue du Sépulcre. Quartier Saint-Germain-des-Prés, 5 février 1785; MC/ET/I/601
      inventaire après décès; Saint-Sépulcre (rue du); Duflos, Louis François; huissier
    - Inventaire après décès de Julien Levilly, nourrisseur de bestiaux, époux d'Anne Herman, demeurant au moulin de Beure, plaine du Petit-Montrouge, chaussée du Maine., 23 février 1785; MC/ET/I/601
      Précisions sur les lieux: Montrouge (ancien village)--Plaine de
      inventaire après décès; Montrouge (ancienne commune); Petit Montrouge (quartier); Maine (chaussée du); Herman, Anne; Levilly, Julien; ouvrier agricole
    - Inventaire après décès de Marie Claire Chenin, épouse d'Antoine Deffauchaux, bourgeois de Paris, demeurant rue du Four. Quartier du Luxembourg, 1er mars 1785; MC/ET/I/601
      inventaire après décès; Four (rue du); Chenin, Marie Claire; Deffauchaux, Antoine
    - HERAULT (Isaac René François) avocat en parlement § Traité d'un office d'avocat général du roi en la cour des Monnaies, entre Marie Anne GARNIER, veuve d'Isaac René HERAULT, écuyer, premier avocat général en lad. cour, et Isaac René François HERAULT, son fils. Prix: 38.000 livres., 11 mars 1785; MC/ET/I/601
      Herault, Isaac René François
    - Inventaire après décès de Pierre François Willetet, loueur de carrosses, époux de Marie Josèphe Mottet (veuve en premières noces de Jacques Villemot de Maisure), demeurant rue du Bac. Quartier Saint-Germain-des-Prés, 21 mars 1785; MC/ET/I/601
      inventaire après décès; Bac (rue du); Mottet, Marie Josèphe; Villemot de Maisure, Jacques; Willetet, Pierre François; loueur de véhicules
    - Inventaire après décès de Jacques Paget, valet de chambre du marquis d'Estrehans, époux de Madeleine Allais, demeurant chez son maître, rue de Sèvres. Quartier du Luxembourg, 21 mars 1785; MC/ET/I/601
      inventaire après décès; Sèvres (rue de); Allais, Madeleine; Paget, Jacques
    - Inventaire après décès de Louise Catherine Eléonore Buzot, fille majeure, femme de charge de la comtesse de Lordat, demeurant à l'hôtel de Lordat, rue Saint-Dominique. Quartier Saint-Germain-des-Prés, 26 mars 1785; MC/ET/I/601
      inventaire après décès; Saint-Dominique (rue); Buzot, Louise Catherine Eléonore
  - Minutes. 1785, avril - 1785, juin, avril 1785 - juin 1785; MC/ET/I/602
    - Inventaire après décès de Pierre Drouillard, dessinateur, veuf en premières noces de Marie Marguerite Françoise Delabruère, époux en secondes noces de Marie Jeanne Françoise Leroux, demeurant rue Saint-Maur. Quartier du Luxembourg, 9 avril 1785; MC/ET/I/602
      inventaire après décès; Saint-Maur (rue); Delabruère, Marie Marguerite Françoise; Drouillard, Pierre; Leroux, Jeanne Françoise; dessinateur
    - Inventaire après décès de Jeanne Barbe Cartereau, veuve de Sébastien Dupré, marchand bourgeois de Paris, demeurant quai de la Tournelle. Quartier Maubert, 21 avril 1785; MC/ET/I/602
      inventaire après décès; Tournelle (quai de la); Cartereau, Jeanne Barbe; Dupre, Sébastien; commerçant
    - Inventaire après décès d'Anne Delamaison, épouse de Charles Vincamps, bourgeois de Paris, demeurant rue de Montmorency. Quartier Saint-Martin, 25 avril 1785; MC/ET/I/602
      inventaire après décès; Montmorency (rue de); Delamaison, Anne; Vincamps, Charles
    - Inventaire après décès de Marie Legras, veuve de Pierre Louis Delarue, écuyer, conseiller du roi trésorier receveur général et payeur des rentes de l'Hôtel de ville, demeurant rue de Montmorency. Quartier Saint-Martin, 27 avril 1785; MC/ET/I/602
    - Inventaire après décès de Marie Nicole Devarieux, veuve de Denis Maillard, maître et marchand tapissier, demeurant rue Cassette. Quartier du Luxembourg, 29 avril 1785; MC/ET/I/602
      inventaire après décès; Cassette (rue); Devarieux, Marie Nicole; Maillard, Denis; tapissier
    - Inventaire après décès de Françoise Bouteloup, veuve de Guillaume Marie, dit de Moulins, domestique, demeurant rue de Sèvres. Quartier du Luxembourg, 3 mai 1785; MC/ET/I/602
      inventaire après décès; Sèvres (rue de); Bouteloup, Françoise; Marie dit Demoulins, Guillaume; Marie, Guillaume; employé de maison
    - Inventaire après décès de Richard Nicolas Poyenneville, cordonnier, époux de Madeleine Manceau, demeurant rue de Sèvres, au coin de la rue du Petit-Bac. Quartier du Luxembourg, 6 mai 1785; MC/ET/I/602
      inventaire après décès; Petit-Bac (rue du); Sèvres (rue de); Manceau, Madeleine; Poyenneville, Richard Nicolas; cordonnier
    - Inventaire après décès de Jean Auffray, écuyer, ancien contrôleur des guerres, veuf d'Anne Boisseau, demeurant rue Censier. L'inventaire après décès de son épouse, figurant en tête de l'inventaire des papiers, dressé par Delarue et daté par erreur du 18 octobre 1778, doit être recherché dans le répertoire I,12 à la date du 18 octobre 1768.. Quartier Maubert, 9 mai 1785; MC/ET/I/602
      inventaire après décès; Censier (rue); Auffray, Jean; Boisseau, Anne; contrôleur des guerres (Ancien Régime)
    - Inventaire après décès de Marie Angélique Joly, épouse de Nicolas Alexis Housset, maître serrurier, demeurant rue de Verneuil. Quartier Saint-Germain-des-Prés, 12 mai 1785; MC/ET/I/602
      inventaire après décès; Verneuil (rue de); Housset, Nicolas Alexis; Joly, Marie Angélique; serrurier
    - Inventaire après décès de Marie Renée Suzanne de Rochefort, demoiselle majeure, fille de François, comte de Rochefort et de Louise de Beauvau, demeurant au couvent du Précieux-Sang, rue de Vaugirard, où elle était retirée. Quartier du Luxembourg, 13 juin 1785; MC/ET/I/602
      inventaire après décès; Vaugirard (rue de); Beauvau, Louise de; Rochefort, François de (1677-1749); Rochefort, Marie Renée Suzanne de (1710?-1785)
    - Inventaire après décès de Nicolas Augustin Delion, marchand orfèvre, époux de Marie Louise Lepape, et de Louise Madeleine Labadie, sa mère, veuve de Nicolas Delion, ancien marchand orfèvre, demeurant quai de l'Horloge. Quartier de la Cité, 13 juin 1785; MC/ET/I/602
      inventaire après décès; Horloge (quai de l'); Delion, Nicolas; Delion, Nicolas Augustin; Labadie, Louise Madeleine; Lepape, Louise; orfèvre
    - Inventaire après décès de Pierre François Lemaire, bourgeois de Paris, époux d'Angélique Marguerite Villemesse, demeurant rue des Boucheries. Quartier du Luxembourg, 21 juin 1785; MC/ET/I/602
      inventaire après décès; Boucheries (rue des); Lemaire, Pierre François; Villemesse, Angélique Marguerite
  - Minutes. 1785, juillet - 1785, septembre, juillet 1785 - septembre 1785; MC/ET/I/603
    - Inventaire après décès d'André Armet, ancien marchand bourgeois de Paris, époux de Perrine Papin, demeurant à Paris, quai de la Tournelle, et à Nogent-sur-Marne. Quartier Maubert, 29 août 1785; MC/ET/I/603
      inventaire après décès; Nogent-sur-Marne (Val-de-Marne); Tournelle (quai de la); Armet, André; Papin, Perrine; commerçant
    - Inventaire après décès de Marie Anne Baufre, épouse de Charles Hangard, ancien marchand de chevaux, demeurant rue Sainte-Marguerite. Quartier Saint-Germain-des-Prés, 6 septembre 1785; MC/ET/I/603
      inventaire après décès; Sainte-Marguerite (rue); Baufre, Marie Anne; Hangard, Charles; commerçant
    - Inventaire après décès de Pierre Lethorel, maître ès arts et de pension, époux de Marie Catherine Petit, demeurant rue des Lavandières. Quartier Sainte-Opportune, 23 septembre 1785; MC/ET/I/603
      inventaire après décès; Lavandières (rue des); Lethorel, Pierre; Petit, Marie Catherine; hôtelier
  - Minutes. 1785, octobre - 1785, décembre, octobre 1785 - décembre 1785; MC/ET/I/604
    - Inventaire après décès de Charles Hangard, ancien marchand de chevaux, veuf de Marie Anne Baufre, demeurant rue Sainte-Marguerite. Quartier Saint-Germain-des-Prés, 10 octobre 1785; MC/ET/I/604
    - Inventaire après décès de Jacques Mazelaigue, maçon, époux de Marie Anne Boullanger, demeurant rue du Petit-Bac. Quartier du Luxembourg, 28 octobre 1785; MC/ET/I/604
      inventaire après décès; Petit-Bac (rue du); Boullanger, Marie Anne; Mazelaigue, Jacques; maçon
    - Inventaire après décès de Denis Ceulmet, ancien domestique de Monsieur Parent, demeurant rue du Battoir. Quartier Saint-André-des-Arts, 23 novembre 1785; MC/ET/I/604
      inventaire après décès; Battoir (rue du); Ceulmet, Denis; employé de maison
    - Inventaire après décès de Marie Antoinette de Fusselet (alias Jolly de Fusselet), dame de Lenthiole, veuve en premières noces de Jean Chrysostome de Colmont, écuyer, seigneur de Vaulgrennant, lieutenant général honoraire au présidial de Chalon-sur-Saône, commissaire ordinaire provincial des guerres au département de Bourgogne et Bresse, épouse en secondes noces d'Hippolythe de Gracieux de Puygogert, décédée à l'hôtel de Radziwill, rue des Bons-Enfants, les effets s'y trouvant ayant été transportés en sa demeure principale, rue Jean-Beausire. Quartier Saint-Eustache,Saint-Antoine, 2 décembre 1785; MC/ET/I/604
      inventaire après décès; Bons-Enfants (rue des); Jean-Beausire (rue); Radziwill (hôtel de); Colmont de Vaulgrenant, Jean Chrysostome de; Fusselet, Marie Antoinette de; Gracieux de Puygobert, Hippolyte; Jolly de Fusselet, Marie Antoinette de; commissaire des guerres (Ancien Régime)
    - Inventaire après décès de Louise Thérèse Millet, veuve de Michel Denis Nicolas Canivet, négociant, demeurant sur le boulevard près de l'ancienne porte Saint-Antoine. Quartier Saint-Antoine, 12 décembre 1785; MC/ET/I/604
      inventaire après décès; Saint-Antoine (porte); Canivet, Michel Denis Nicolas; Millet, Louise Thérèse; négociant
    - Inventaire après décès d'Antoine Nicolas Cappe, ancien marchand bourgeois de Paris, veuf de Jeanne Claude Armet, demeurant rue de Seine. Quartier Maubert, 28 décembre 1785; MC/ET/I/604
    - NAU (Pierre Louis) écuyer payeur des rentes de l'hôtel de ville § Traité d'un office de trésorier receveur général et payeur des rentes de l'hôtel de ville entre Pierre Louis NAU, et Louis Denis NAU, écuyer, son neveu., 28 décembre 1785; MC/ET/I/604
      Nau, Pierre Louis
  - Minutes. 1786, janvier - 1786, février, janvier 1786 - février 1786; MC/ET/I/605
    - Inventaire après décès de Marie Sophie Eléonore de Choiseul, veuve de Jean Charles d'Andigné, comte de Vezins, demeurant à Paris, en son hôtel, rue de l'Université, et en son château de Soisy-sous-Etiolles. Quartier Saint-Germain-des-Prés, 11 janvier 1786; MC/ET/I/605
      inventaire après décès; Université (rue de l'); Soisy-sur-Seine (Essonne); Andigné, Jean Charles Joseph d' (1697-17..); Choiseul, Marie Sophie Eléonore de (17..-1786)
    - Inventaire après décès de Geneviève Victoire Planchet, épouse de Jérôme Hémard, garde de la ville de Paris et marchand de vin, demeurant rue du Petit-Bac. Quartier du Luxembourg, 16 janvier 1786; MC/ET/I/605
      inventaire après décès; Petit-Bac (rue du); Hemard, Jérôme; Planchet, Geneviève Victoire; commerçant
    - Inventaire après décès de Marie Madeleine Hélène, épouse de Jean Thomas Lainé, jardinier, demeurant aux Glacières, à l'ancien clos Payen. Quartier Maubert, 25 janvier 1786; MC/ET/I/605
      inventaire après décès; Clos-Payen (passage du); Glacière (hameau); Helene, Marie-Madeleine; Laine, Jean Thomas; jardinier